

# Yeison Andres Guerrero Vargas

ESTUDIANTE INGENIERIA EN SISTEMAS

Soy una persona proactiva, excelente compañero de equipo, organizado y responsable. Disfruto mucho aprender cosas nuevas, por lo que mi objetivo es un puesto desafiante y dinámico donde poder compartir mi experiencia y a su vez sumar nuevos conocimientos.



yaguerrerov@ufpso.edu.co



Cel: 3147661812

## • ÚLTIMOS CURSOS

Técnico en refrigeración, ventilación y climatización

Sena 2020

Técnico en asistencia administrativa

Sena 2018

### EXPERIENCIA LABORAL

Ingreso 15-01-2020- 05-05-2020 Asesor comercial – Copper group Call center, ventas y soporte técnico en almacén de refrigeración y demás productos relacionados en el área de construcción

Ingreso 25-03-2021 – 01-11-2021 Técnico II • mantenimiento refrigeración • Agropecuaria Aliar La fazenda

Mantenimientos en cuartos fríos de alta, media y baja temperatura, neveras comerciales de exhibición. Instalación de motores ventiladores. Identificación y solución de fallas en tableros eléctricos de cuartos fríos. Cambio de compresores realizando los debidos procesos vacío, presurización y cambio de filtros. Soldaduras en cobre y estaño, entre otros

Ingreso 06-11-2021 - 06-12-2021

Técnico II Técnico II • mantenimiento refrigeración • Klimatizar de Colombia SaS

Mantenimiento a equipos de ventilación forzada, instalación de aires acondicionados, mantenimientos preventivos a equipos de ventilación

forzada y aires acondicionados. Conexiones eléctricas

## EDUCACIÓN

Técnico en Mantenimiento de equipos de refrigeración, climatización y ventilación

Sena Bogotá D.C 22/01/2020

Técnico en Asistencias administrativa Sena

Ocaña Norte de Santander 22/11/2018

Estudios Secundarios: Instituto Técnico Alfonso López Ocaña Norte Santander 2018

Instituto Técnico Industrial Lucio Pabón Núñez Ocaña Norte Santander 2015

Estudios Primarios: Colegio Cristiano Luz y Vida Ocaña Norte de Santander 2012

#### IDIOMAS

Idioma Inglés basico-intermedio

Nivel Escrito intermedio